臺灣臺南地方法院刑事判決
109年度訴字第1424號
公  訴  人  臺灣臺南地方檢察署檢察官
被      告  蘇品丞



選任辯護人  黃雅玲律師
上列被告因偽造文書等案件，經檢察官提起公訴（109年度偵字
第15607號、109年度偵字第17530號），被告於準備程序中就被
訴事實為有罪之陳述，經本院合議庭裁定由受命法官獨任進行簡
式審判程序後，本院判決如下：
    主  文
蘇品丞犯行使偽造私文書罪共貳罪，各處有期徒刑參月，如易科
罰金，均以新臺幣壹仟元折算壹日。應執行有期徒刑伍月，如易
科罰金，以新臺幣壹仟元折算壹日。
如附表編號2、5、8所示消費簽帳單上偽造之「毛俊傑」之署押
參枚、如附表編號10所示消費簽帳單上偽造之「毛丹霓」之署押
壹枚，均沒收。
未扣案犯罪所得新臺幣壹萬元沒收，於全部或一部不能沒收或不
宜執行沒收時，追徵其價額。
    事實及理由
一、犯罪事實：蘇品丞意圖為自己不法之所有，基於詐欺取財及
    行使偽造私文書之犯意，分別為下列之犯行：
  ㈠於民國109年4月3日13時許，在臺南市○區○○路○段000 號0樓
    之0住處內，趁其前女友毛丹霓熟睡之際，拿取毛丹霓放置
    於枕頭下之中國信託銀行信用卡（卡號：0000000000000000
    ）後，未事先經毛丹霓同意或授權，於如附表編號1、2所示
    之時間、地點，向該特約商店之店員出示上開中國信託銀行
    之信用卡，並向該店內之不知情店員佯稱其為該信用卡之合
    法持卡人而行使之，且在信用卡簽帳單持卡人簽名欄上偽簽
    「毛俊傑」之虛偽署押，以此詐術使前開店員陷於錯誤，認
    為其係本人持卡而同意其刷卡消費如附表編號1、2所示之金
    額，從而交付如附表編號1、2所示之財物予蘇品丞，蘇品丞
    隨後將信用卡放回原處；復接續前開之犯意，於109年4月4
    日9時許，在其住處拿取毛丹霓放置於皮夾內之中國信託銀
    行信用卡2張（卡號：0000000000000000、000000000000000
    0）及台北富邦商業銀行信用卡1張（卡號：00000000000000
    00）後，於如附表編號3至8所示之時間、地點，向該特約商
    店之店員出示附表編號3至8所示之信用卡，並向該店內之不
    知情店員佯稱其為該信用卡之合法持卡人而行使之，且分別
    在信用卡簽帳單持卡人簽名欄上偽簽「毛俊傑」之虛偽署押
    ，以此詐術使前開店員陷於錯誤，認為其係本人持卡而同意
    其刷卡消費如附表編號3至8所示之金額，從而交付如附表編
    號3、5、8所示之財物予蘇品丞。足生損害於毛丹霓、「毛
    俊傑」如附表所示之商店店員及發卡銀行。㈡另於109年8月3
    0日17時許，在臺南市○區○○路○段000號0樓之0住處內，拿取
    毛丹霓之元大商業銀行信用卡（卡號：0000000000000000）
    後，未事先經毛丹霓同意或授權，於如附表編號9、10所示
    之時間、地點，向該特約商店之店員出示上開元大商業銀行
    之信用卡，並向該店內之不知情店員佯稱其為該信用卡之合
    法持卡人而行使之，且在信用卡編號10之簽帳單持卡人簽名
    欄上偽簽「毛丹霓」之虛偽署押，以此詐術使前開店員陷於
    錯誤，認為其係本人持卡而同意其刷卡消費如附表編號9、1
    0所示之金額，從而交付如附表編號9、10所示之商品予蘇品
    丞，足生損害於毛丹霓如附表所示之商店店員及發卡銀行。
    嗣經毛丹霓收到信用卡公司所傳送之消費簡訊後發覺有異而
    報警處理，經警調閱監視錄影器畫面，始循線查悉上情。案
    經毛丹霓訴請臺南市政府警察局第一分局報告臺灣臺南地方
    檢察署檢察官偵查起訴。
二、本件被告蘇品丞所犯均係死刑、無期徒刑、最輕本刑為3年
    以上有期徒刑以外之罪，其於準備程序中就被訴事實為有罪
    之陳述，經法官告知簡式審判程序之旨，並聽取公訴人及被
    告之意見後，認宜為簡式審判程序，依刑事訴訟法第273條
    之1第1項規定，裁定進行簡式審判程序加以審理，則依據刑
    事訴訟法第273條之2、同法第159條第2項之規定，不適用傳
    聞法則有關限制證據能力之相關規定；並得依同法第310條
    之2之準用同法第454條之規定製作略式判決書（僅記載「證
    據名稱」），合先敘明。　　
三、上揭犯罪事實，有下列證據可資佐證：
  ㈠被告於警詢、偵訊之供述及本院準備程序中之自白。
  ㈡證人即告訴人毛丹霓於警詢、偵訊中之證述、證人即中國信
    託商業銀行經理余錫昌、證人即台北富邦銀行副理陳世宗、
    證人即元大銀行陳蓓琳於警詢中之證述。
  ㈢卷附中國信託銀行信用卡交易通知簡訊4份、台北富邦商業銀
    行信用卡消費簡訊1份、中國信託商業銀行偽冒暨安控規劃
    科簡便行文表所附冒用明細及簽帳單據1份、台北富邦商業
    銀行股份有限公司金融安全部109年11月5日金安字第109000
    0141號函所附信用卡交易紀錄及簽帳單據1份、監視錄影畫
    面10張、元大商業銀行股份有限公司109年10月26日元銀字
    第1090012808號函所附交易明細及簽帳單據1份、本院110年
    度南司附民移調字第32號調解筆錄1份、本院110年度南司刑
    移調字第199號調解筆錄1份、臺南市政府警察局第一分局11
    0年5月18日南市警一偵字第1100254383號函文及職務報告各
    1份。
四、核被告蘇品丞就犯罪事實欄㈠所為，係犯刑法第216條、第21
    0條之行使偽造私文書、同法第339條第1項之詐欺取財罪，
    及第339條第3項、第1項之詐欺取財未遂罪；就犯罪事實欄㈡
    所為係犯刑法第216條、第210條行使偽造私文書與同法第33
    9條第1項詐欺取財罪；被告就附表編號2、5、8偽造「毛俊
    傑」署押之行為、就附表編號10偽造「毛丹霓」署押之行為
    ，係偽造私文書之階段行為，而偽造私文書之低度行為，復
    為行使之高度行為所吸收，不另論罪。而被告就附表編號1
    至8所示數次盜刷行為、附表編號9至10所示數次盜刷行為，
    分別係於密切接近之時間、相近之地點，並基於同一盜刷毛
    丹霓所持信用卡之決意所為，上開各次行為彼此間之獨立性
    極為薄弱，依一般社會健全觀念，在時間差距上，難以強行
    分開，在刑法評價上，以視為數個舉動之接續施行，合為包
    括之一行為予以評價為宜，應認屬接續犯，均論以接續犯之
    一罪。又被告就犯罪事實欄㈠所為詐欺取財罪部分，雖有既
    、未遂之階段，僅論以詐欺取財既遂罪。被告就犯罪事實欄
    ㈠、㈡所為，分別係以一行為同時觸犯行使偽造私文書罪及詐
    欺取財罪，均為想像競合犯，依刑法第55條前段規定，從一
    重依行使偽造私文書罪處斷。查被告於犯罪未經發覺前即主
    動偕同告訴人毛丹霓一同向臺南市政府警察局第一分局德高
    派出所員警自承犯罪，並主動自首而接受裁判，雖因製作筆
    錄之先後順序不同，導致外觀上看起來告訴人製作筆錄之時
    間先於被告，然經本院向德高派出所函查結果， 被告上開
    有關自首之陳述為真實，此有台南市政府警察局第一分局11
    0年5月18日南市警一偵字第1100254383號函暨檢送之警員楊
    淮茗之職務報告可稽，爰均依刑法第62條前段之規定減輕其
    刑。而被告就犯罪事實欄㈠、㈡所犯罪名，犯意個別，行為互
    殊，應分論併罰。爰審酌被告之品行，與告訴人原為男女朋
    友關係，詐取之金額不高，告訴人雖受有損害，惟被告事後
    已與發卡銀行中國信託商業銀行以及元大商業銀行達成和解
    ，賠償被告所盜刷信用卡之金額（有本院110年度南司附民
    移調字第32號調解筆錄及本院110年度南司刑移調字第199號
    調解筆錄各1份可參）；暨被告犯後於本院審理時終坦承犯
    行，及其於本院審理時所述其教育程度為大學畢業，現從事
    投幣器製造業，與母親及妹妹同住等智識程度、家庭生活狀
    況等一切情狀，分別量處如主文所示之刑，並定其應執行之
    刑暨諭知易科罰金之折算標準。
五、沒收：
  ㈠被告如附表編號2、5、8所示，於消費簽帳單上偽造「毛俊傑
    」之署名3枚；如附表編號10所示，於消費簽帳單上偽造「
    毛丹霓」之署名1枚，應依刑法第219條宣告沒收。
  ㈡次按犯罪所得，屬於犯罪行為人者，沒收之；前2項之沒收，
    於全部或一部不能沒收或不宜執行沒收時，追徵其價額；宣
    告前2條之沒收或追徵，有過苛之虞、欠缺刑法上之重要性
    、犯罪所得價值低微，或為維持受宣告人生活條件之必要者
    ，得不宣告或酌減之，刑法第38之1條第1項、第3 項、第38
    之2條第2項分別定有明文。經查，被告因冒用告訴人「毛丹
    霓」之信用卡消費，共獲得如附表所示合計新臺幣45,600元
    ，該等款項係被告之犯罪所得，原應依刑法第38條之1第1項
    前段之規定宣告沒收，惟被告於本院審理過程中，已分別與
    中國信託商業銀行以及元大商業銀行達成和解，並分別賠償
    中國信託商業銀行15,600元以及元大商業銀行20,000元，以
    非屬犯罪所得，爰不予宣告沒收。是以，本件被告應沒收之
    犯罪所得，扣除已達成和解的35,600元部分後，其犯罪所得
    應為10,000元，雖未扣案，仍應依刑法第38條之1第1項規定
    宣告沒收，於全部或一部不能沒收或不宜執行沒收時，追徵
    其價額。
據上論斷，應依刑事訴訟法第299條第1項前段、第273條之1第1
項、第310條之2，刑法第216條、第210條、第219條、第339條第
1項、第3項、第55條、第62條前段、第51條第5款、第41條第1項
前段、第38條之1第1項、第3項，判決如主文。
本案經檢察官陳奕翔提起公訴，檢察官廖羽羚到庭執行職務。
中　　華　　民　　國　　110 　年　　7 　　月　　27　　日
　　　　　　　　　刑事第七庭    法　官　鄭銘仁
以上正本證明與原本無異。
如不服本判決應於收受本判決後20日內向本院提出上訴書狀，並
應敘述具體理由。其未敘述上訴理由者，應於上訴期間屆滿後20
日內向本院補提理由書狀（均須按他造當事人之人數附繕本）「
切勿逕送上級法院」。 
　　　　　　　　　　　　　　　　書記官　陳姝妤　　　　　
中　　華　　民　　國　　110 　年　　7 　　月　　28　　日
附錄本案論罪科刑法條：
中華民國刑法第216條
（行使偽造變造或登載不實之文書罪）
行使第210條至第215條之文書者，依偽造、變造文書或登載不實
事項或使登載不實事項之規定處斷。

中華民國刑法第210條
（偽造變造私文書罪）
偽造、變造私文書，足以生損害於公眾或他人者，處5年以下有
期徒刑。

中華民國刑法第339條
（普通詐欺罪）
意圖為自己或第三人不法之所有，以詐術使人將本人或第三人之
物交付者，處5年以下有期徒刑、拘役或科或併科50萬元以下罰
金。
以前項方法得財產上不法之利益或使第三人得之者，亦同。
前二項之未遂犯罰之。

附表：
編號 盜刷信用卡消費之時間、地點 使用之信用卡 盜刷金額（新臺幣） 購買商品 偽簽署押 1 109年4月3日21時6分許 中國信託商業銀行卡號： 0000000000000000號 500元  儲值一卡通  無  臺南市○區○○路○段000號「統一超商○○門市」     2 109年4月3日21時29分許 中國信託商業銀行卡號： 0000000000000000號 10,000元 遊戲點數 「毛俊傑」  臺南市○○區○○○路0段00號「家樂福○○店」     3 109年4月4日9時24分 中國信託商業銀行卡號： 0000000000000000號 100元 去漬油 無  臺南市○區○○路0段000號「○○百貨」       4  109年4月4日9時55分 中國信託商業銀行卡號： 0000000000000000號 20,000元 未交易成功 無  臺南市○區○○路000號「家樂福臺南○○店」     5 109年4月4日10時44分 富邦銀行卡號：00000000 00000000號  10,000元 遊戲點數 「毛俊傑」  臺南市○區○○○路0段000號「家樂福超市○○○店」       6 109年4月4日11時8分 富邦銀行卡號：00000000 00000000號 20,000元 未交易成功 無  臺南市○區○○路000號「家樂福超市○○店」       7 109年4月4日11時9分 富邦銀行卡號：00000000 00000000號 5,000元 未交易成功 無  臺南市○區○○路000號「家樂福超市○○店」       8 109年4月4日14時51分 中國信託商業銀行卡號： 0000000000000000號 5,000元 遊戲點數 「毛俊傑」  臺南市○區○○○路0段000號「家樂福超市○○○店」       9 109年8月31日14時37分 元大銀行信用卡卡號：0000000000000000號 10,000元 禮券卡 「蘇品丞」  臺南市○區○○路000號「家樂福超市○○店」      10 109年8月31日14時51分 元大銀行信用卡卡號：0000000000000000號 10,000元 禮券卡 「毛丹霓」  臺南市○○區○○○路000號「家樂福超市○○○○店」